# 需测试很久的软件账务处理

提问人：大 话 西游 817 时间：2022-09-07 13:55:38
公司与咨询公司购买合并报表软件服务及上线咨询（购买到项目完成超过 1 年），在此过程中，公司根据合同及阶段性验收单，支付的进度款，想请教陈版，能否在在建工程核算。

回答人：chenyiwei
在建工程是尚未达到预定可使用状态的固定资产。而本案例中的外购软件将形成无形资产，故不应在在建工程科目核算，建议采用以下方法之一：
1 、直接在无形资产科目核算，但上线前不摊销；
2 、在其他非流动资产核算及列报，上线时转为无形资产。